# 购买部分股权的评估及会计处理

提问人：zico9999 时间：2015-03-27 13:19:12
陈版： A公司购买B公司40%股权，对B公司进行资产评估后，公允价值 1000 万（采用收益法），净资产审计报告上的该公司净资产为 800 万，购买对应股权的对价 450 万。 想确认下中介机构的作用？ 1 、评估公司：提供公允价值 2 、会计师事务所：确认净资产的真实、可靠 那么可辨认净资产的清单由谁提供？A公司后续确认B公司的投资收益时，是按照“净资产审计报告”的数字+评估溢价-评估折价+-顺流逆流交易来处理吗？

回答人：chenyiwei
可辨认净资产清单应由被收购方提供，评估师和会计师复核。会计师应重点关注是否存在符合可辨认性标准但被购买方账面上未单独确认的无形资产项目。后续在权益法下确认投资收益时，应根据购买日进行“购买对价分摊”评估确定的各项可辨认资产、负债公允价值对其帐面净利润进行调整，作为权益法核算的基础。